臺灣板橋地方法院刑事判決　　　　　　 96年度簡上字第251號
上　訴　人　
即　被　告　王靖淯
上列上訴人因詐欺案件，不服本院中華民國95年12月29日第一審
簡易判決（95年度簡字第4756號，聲請簡易判決處刑案號：95年
度偵字第15464 號），本院管轄第二審之合議庭判決如下：
    主  文                                              
上訴駁回。
    事實及理由
一、本案經本院審理結果，認第一審判決以被告王靖淯所為係犯
    刑法第30條第1 項前段、第339 條第1 項之幫助詐欺取財罪
    ，處有期徒刑5 月，如易科罰金，以銀元300 元折算1 日，
    其認事用法均無違誤，量刑亦屬妥適，應予維持（惟原判決
    事實及理由欄第3 項誤引罰金罰鍰提高標準條例第1 條前段
    之條文，應更正為刑法施行法第1 條之1 第1 項、第2 項前
    段），餘均引用如附件第一審刑事簡易判決書記載之事實、
    證據及理由。
二、上訴人即被告上訴意旨略以：伊並未交付其所申設之中國信
    託商業銀行北新莊分行帳號0000000000000 之帳戶存摺及提
    款卡併同密碼供詐騙集團所使用，伊上開帳戶資料併同身份
    證件均係在95年6 月初某日，在伊位於臺北縣新莊市幸福路
    住處之社區出入口即中平路上之餐廳前所遺失，本件原審判
    決有誤，請予撤銷改判無罪云云。
三、惟查：被告於本院準備程序時供稱伊雖遺失身分證、存摺、
    提款卡，但「密碼並沒有記載在紙上或存摺裡面，密碼我沒
    有洩漏出去」各語（本院卷第38頁），然而欲利用金融機關
    帳戶提款卡由自動櫃員機提款之先決前提，必需在插入提款
    卡後於自動櫃員機上鍵入該特定之密碼始可為之，而為避免
    該帳戶之款項遭人盜領，金融機構恒告知帳戶所有人不要輕
    易將該密碼外洩，是帳戶之密碼應僅為該帳戶所有人始得知
    悉，本件若被告未事先將密碼告訴他人，他人又何以得持前
    揭帳戶之提款卡而於95年6 月5 日、6 日間數度由自動櫃員
    機內提領款項（偵查卷第28、29頁中國信託商業銀行北新莊
    分行被告上開帳號0000000000000 帳戶之交易明細表參照）
    ？是其所辯上開帳戶資料係屬遺失云云，顯與常理不符，諉
    難採信。本件被告顯有於95年6 月5 日之前之同年6 月初某
    日，在不詳處所，將其所有之上開帳戶之存摺、提款卡及密
    碼交付予某詐騙集團成員使用，應堪認定。乃被告係在預見
    提供金融機構帳戶予他人使用，可能幫助他人掩飾詐欺犯罪
    所得財物遂行詐欺取財犯罪之情況下，猶將前開帳戶存摺、
    金融卡交付他人使用，並告以他人密碼等情節，業據原審判
    決詳述認定犯罪事實之證據及理由，堪信被告猶執陳詞否認
    犯罪，並無可採。從而，被告上訴以原審認定事實有誤，求
    予撤銷改判，為無理由，應予駁回。
據上論斷，應依刑事訴訟法第455 條之1 第1 項、第3 項、第36
8 條、第373 條，判決如主文。
本案經檢察官朱學瑛到庭執行職務。
中    華    民    國    96    年    6     月    28    日
                  刑事第三庭  審判長法  官  張正亞
                                    法  官  廖怡貞
                                    法  官  蕭胤瑮
上列正本證明與原本無異。
不得上訴。
                                    書記官  黃炎煌
中    華    民    國    96    年    6     月    28    日